【裁判字號】    97,交簡上,68
【裁判日期】    971016
【裁判案由】    公共危險
【裁判全文】
臺灣臺北地方法院刑事判決            97年度交簡上字第68號
公  訴  人  臺灣臺北地方法院檢察署檢察官
上  訴  人
即  被  告  甲○○
                      之3
上列上訴人即被告因公共危險案件，不服本院97年度北交簡字第
713 號，中華民國97年4 月30日第一審刑事簡易判決（聲請簡易
判決處刑書案號：97年度偵字第5105號），提起上訴，本院管轄
之第二審地方法院合議庭判決如下：
    主    文
上訴駁回。
    事    實
一、甲○○於民國（下同）97年2 月12日凌晨零時許，在臺北市
    大安區○○○路與忠孝東路路口某處飲用酒類後，已達不能
    安全駕駛動力交通工具之程度，猶騎乘車牌號碼DSP-269 號
    輕型機車上路，欲返回位在臺北市○○區○○街之住處，嗣
    於同日凌晨1 時48分，行經臺北市大安區○○○路○ 段204
    號前時，遭警攔檢，測得其吐氣所含酒精濃度達每公升0.90
    毫克，始被查獲。
二、案經臺北市政府警察局大安分局報請臺灣臺北地方法院檢察
    署檢察官聲請簡易判決處刑。
    理    由
一、訊據被告甲○○固坦承有於上開時、地飲酒之事實，惟矢口
    否認涉有上開公共危險之犯行，辯稱：當天伊遭員警盤查之
    前的確有騎機車，但當時機車已熄火，所以就一邊牽機車，
    一邊用腳踩發動機車，之後過了約3 到5 分鐘員警就騎乘機
    車停在伊旁邊，聞到伊身上酒味很重，也才進行酒測。伊不
    服上開員警為何第一時間不盤查伊，而要等到3 到5 分鐘之
    後，這樣可以進行酒測嗎云云。然查：
（一）被告於前揭時、地飲用酒類後駕駛機車，查獲後經測試其
      吐氣所含酒精濃度達每公升0.90毫克之事實，業據被告坦
      承不諱，且經證人即大安分局新生南路派出所警員胡晉瑞
      於本院97年8 月1 日審判期日結證稱：當時是副所長張翊
      軒先發現被告有喝酒騎乘機車，就請伊開巡邏車過去復興
      南路1 段204 號前，我們就依照酒測程序對被告做檢測，
      檢測結果有超過標準值等語（見本院卷第21頁），及證人
      即大安分局新生南路派出所警員許夏睿亦於本院97年8 月
      1 日審判期日結證稱：伊到現場時，副所長已將被告攔下
      ，我們到現場時副所長說被告是酒後駕車，我們簡單詢問
      被告有無酒駕之後被告承認有，我們就告知被告法律上權
      利後，將被告帶回派出所。除製作筆錄之外，有製作測試
      觀察紀錄表，當時被告滿身酒味，走路會晃，被告到派出
      所後我們請被告坐下，當時被告走路會搖晃，瞭解案情後
      就進行筆錄詢問及開單告發違規，並依法移送偵辦等語綦
      詳（見本院卷第21頁反面、第22頁），並有酒精濃度測定
      值紀錄表1 紙（見偵卷第15頁）、臺北市政府警察局舉發
      違反道路交通管理事件通知單1 紙（見偵卷第189 頁）、
      生理平衡檢測表（見偵卷第17頁）及刑法第185 條之3 案
      件測試觀察紀錄表各1 紙（見偵卷第16頁）等件在卷可稽
      ，是足堪採信。至被告雖辯稱：當時機車已熄火，所以就
      一邊牽機車，一邊用腳踩發動機車，之後過了約3 到5 分
      鐘員警就騎乘機車停在伊旁邊，聞到伊身上酒味很重，也
      才進行酒測。伊不服上開員警為何第一時間不盤查伊，而
      要等到3 到5 分鐘之後，這樣可以進行酒測嗎云云，惟證
      人即大安分局新生南路派出所副所長張翊軒曾於本院97年
      10 月3日審判期日結證稱：伊是本案第1 位查獲之員警，
      伊當時執行督勤勤務，在忠孝東路西往東方向右轉復興南
      路，正前方約30公尺處即在復興南路1 段196 巷口發現被
      告騎乘輕型機車非常接近騎樓地，與一般情況有所不同，
      因一般機車騎士行駛時不會這麼靠近騎樓，當時確實有看
      到被告坐在機車上，且有行進的動作，伊看到後就上前追
      趕，待於30秒後追趕上被告時，被告剛好熄火下車，且機
      車有傾倒的情形，依據我們的經驗判斷，被告有與一般駕
      駛人不同的情形，所以就上前盤查，當時被告滿身酒味，
      且伊以手摸被告機車的排氣管，當天有下雨，但被告機車
      的排氣管確實有微溫的情形，就當時的氣候下，如果機車
      沒有發動排氣管應該是冰冷的，所以瞭解之後，並跟被告
      詢問，被告確實有陳述飲酒的時間、地點，一開始被告苦
      苦哀求，後來就辯稱他沒有騎乘機車，而是用牽的方式，
      在現場被告辯解的時間大約有20分鐘，最終被告有承認有
      騎乘機車，所以伊通知線上警網攜帶酒測器前往實施酒測
      ，經酒測後依公共危險移送法辦，回到派出所被告就很配
      合等語綦詳（見本院卷第32頁反面至第33頁），是由上開
      證人張翊軒之證詞以觀，可知被告經查獲之當時，的確有
      飲酒後騎乘機車之情事，僅係於證人張翊軒察覺被告知情
      形有異，追趕到達被告身邊欲進行盤查之際，被告恰好下
      車欲再發動機車，故被告上開所辯，與事實未符，顯係事
      後卸責之詞，難以採信。
（二）次按人於飲酒後，若以呼氣酒精濃度測試器測得之呼氣濃
      度達到每公升0.5 毫克時，反應較慢，感覺減低，將影響
      駕駛；達到每公升0.75毫克時，思考與個性行為均會改變
      等情，業經行政院國軍退除役官兵輔導委員會臺北榮民總
      醫院88年8 月5 日（88）北總內字第26868 號函敘甚明。
      經查，被告於前開時、地為警查獲後，經警對其測試呼氣
      中所含酒精濃度結果達每公升0.90毫克之事實，亦有上開
      酒精濃度測試值表1 紙附卷可稽，是依上開說明，被告為
      警查獲時之狀態，顯已達不能安全駕駛動力交通工具之程
      度。綜上，本件事證明確，被告確有於酒後，已不能安全
      駕駛動力交通工具，而仍駕駛上開機車之事實，洵堪認定
      ，應予依法論處。
二、核被告所為，係犯刑法第185條之3之服用酒類不能安全駕駛
    動力交通工具而駕駛之公共危險罪。原審認被告罪證明確，
    適用刑法第185條之3、第42條第3項前段、刑法施行法第1之
    1 條之規定，並審酌被告素行狀況、犯罪原因、家境、教育
    程度、工作狀況、犯罪後態度、其行為對交通安全所造成不
    利影響等一切情狀，量處被告罰金新臺幣115,000 元，如易
    服勞役以新臺幣1,000 元折算1 日，其認事用法俱無違誤之
    處，量刑亦屬妥適，應予維持。被告仍執陳詞否認犯行，要
    無可採，其提起本件上訴，指摘原判決不當，為無理由，應
    予駁回。
三、據上論斷，應依刑事訴訟法第455 條之1 第1 項、第3 項、
    第368 條，判決如主文。
本案經檢察官楊雅清到庭執行職務。
中    華    民    國    97    年    10    月    16    日
                  刑事第十七庭審判長法  官  劉煌基
                                    法  官  劉秀君
                                    法  官  葉力旗
上正本證明與原本無異。
不得上訴。
                                    書記官  林碧華
中    華    民    國    97    年    10    月    16    日
附錄本案論罪科刑法條全文：
刑法第185條之3：
服用毒品、麻醉藥品、酒類或其他相類之物，不能安全駕駛動力
交通工具而駕駛者，處1年以下有期徒刑、拘役或30,000元以下
罰金。


司法院資訊處製作；財團法人民間司法改革基金會備份。
